臺灣臺中地方法院民事裁定            100年度司護字第246號
聲  請  人  臺中市政府
法定代理人  胡志強
受  安置人  H280  真實姓.
法定代理人  H280M 真實.
上列當事人聲請延長安置事件，本院裁定如下：
    主  文
准將受安置人H280自民國一○○年十一月八日起，延長安置個
月。
聲請程序費用由聲請人負擔。
    理  由
一、本件聲請意旨略以：受安置人H280係未滿12歲之兒童（依兒
    童及少年福利法第46條規定『不得揭露足以識別兒童及少年
    身分之資訊』，真實姓名、年籍、住所詳卷對照表），受安
    置人之父母已於民國92年離婚，並由受安置人之母H280M擔
    任法定代理人，其生父未與受安置人及其母聯繫往來，受安
    置人之母自述因工作不穩定而無法照顧受安置人，因此由受
    安置人同學之家屬一名協助照顧，然因該名協助照顧者無法
    再協助照顧受安置人，且受安置人寄居他人住處亦屬不妥，
    又經評估受安置人之家庭親屬支持系統薄弱，恐有礙兒童健
    全成長，聲請人業於99年2月5日依兒童及少年福利法第36條
    、第37條第1項之規定，緊急安置受安置人於安置機構，並
    經鈞院以99年度司護字第14號裁定准予將受安置人自99年2
    月8日起繼續安置3個月。嗣因安置原因未消滅，再經鈞院先
    後以99年度司護字第46、110、159號、100年度司護字第12
    、67、167號民事裁定准予延長安置3個月。現因受安置人之
    母的親職能力尚無法提供受安置人妥善照顧，故受安置人仍
    不適合返家與其母同住，而保護安置期間將屆3個月，若不
    延長安置，實不足以提供兒童保護與照顧，爰依同法第37條
    第2項規定，聲請准予裁定將受安置人延長安置3個月等語。
    並提出、臺中市家庭暴力及性侵害防治中心社會工作員個案
    訪視處理建議表、戶籍謄本影本、鈞院99年度司護字第14、
    46、110、159號、100年度司護字第12、67號民事裁定影本
    等為證。
二、按兒童及少年有下列各款情形之一，非立即給予保護、安置
    或為其他處置，其生命、身體或自由有立即之危險或有危險
    之虞者，直轄市、縣（市）主管機關應予緊急保護、安置或
    為其他必要之處置：（一）兒童及少年未受適當之養育或照
    顧。（二）兒童及少年有立即接受診治之必要，而未就醫者
    。（三）兒童及少年遭遺棄、身心虐待、買賣、質押，被強
    迫或引誘從事不正當之行為或工作者。（四）兒童及少年遭
    受其他迫害，非立即安置難以有效保護者；直轄市、縣（市
    ）主管機關依前條規定緊急安置時，應即通知當地地方法院
    及警察機關，並通知兒童及少年之父母、監護人。但其無父
    母、監護人或通知顯有困難時，得不通知之。緊急安置不得
    超過72小時，非72小時以上之安置不足以保護兒童及少年者
    ，得聲請法院裁定繼續安置。繼續安置以3 個月為限，必要
    時，得聲請法院裁定延長之，兒童及少年福利法第36條第 1
    項、第37條第1、2項定有明文。 
三、經查：聲請人主張之事實，有前揭書證在卷為憑，復經本院
    依職權調取100年度司護字第167號民事裁定附卷可參，堪信
    為真實。徵之上開個案訪視處理建議表內容略以：案母（即
    H280M）因在中部謀生困難，目前至桃園從事發傳單工作，
    工作收入較為不穩定，案母表示發傳單有時要看老闆分配工
    作量，因此無法有固定收入，案母自述每日固定要存錢，期
    待明年能有經濟能力扶養案主（即H280），每次於親子會面
    關心案母目前是否有固定存款，案母有時笑笑表示近日較無
    存款，並尷尬表示因其他花費過大，偶爾無法按照計畫存錢
    ，目前持續努力中。案母家庭處遇服務轉由桃園縣政府協助
    ，雖已進入服務階段，亦評估案母有逐漸改變進步中，但因
    案母親職能力尚無法提估案主妥善照顧，故目前案主仍不宜
    返家與案母同住，考量兒童最佳利益，將聲請裁定將案主延
    長安置3個月等語。揆之前情，本院審酌因受安置人生母之
    經濟狀況尚不穩定，現階段恐未能妥善照顧受安置人，為提
    供受安置人較為安全、關愛之生活教養環境，自應再繼續安
    置受安置人，妥予保護。從而，依前揭法條規定，聲請人所
    為之上開聲請，核無不合，應予准許。
四、依非訟事件法第21條第1項前段，裁定如主文。   
中    華    民    國   100    年    11    月    4     日
                  家事法庭  司法事務官  蔡伊萍
以上正本係照原本作成。
如不服本件裁定，得於裁定書送達之翌日起10日內，以書狀敘述
理由，向本庭提起抗告。 
中    華    民    國   100    年    11    月    4     日
                                書記官  王淑燕.